【裁判字號】    94,易更,3
【裁判日期】    950207
【裁判案由】    贓物
【裁判全文】
臺灣苗栗地方法院刑事判決               94年度易更字第3號
公  訴  人  臺灣苗栗地方法院檢察署檢察官
被      告  乙○○
                    （另案於台灣台中監獄苗栗分監執行中）
上列被告因贓物案件，經檢察官提起公訴（94年度偵緝字第107
號），本院以94年度易字第502 號判決不受理，經檢察官提起上
訴，臺灣高等法院台中分院以94年度上易字第1225號判決，撤銷
發回本院，本院合議庭裁定改依簡式審判程序，判決如下：
    主  文
乙○○故買贓物，累犯，處有期徒刑柒月。
    事  實
一、乙○○前曾因竊盜案件，經本院判處有期徒刑1 年確定，甫
    於民國88年4 月30日執行完畢。乙○○明知不詳姓名年籍之
    成年人所攜帶前來之汽車車內門版2 塊、車前座椅2 張、後
    車座椅靠背2 張，均係屬來源不明之贓物，仍於93年2 月9
    日中午12時許至同月13日上午11時許間之某時，以不詳金額
    之代價，向之購買後轉賣與不知情之湯樹林。而上開零件原
    為甲○○所有車號2K—7911號自用小客車之物，該車於93年
    2 月9 日12時許，在臺中縣大甲鎮○○里○○路遭謝俊良竊
    得後，棄置於苗栗縣銅鑼鄉九華山附近，嗣甲○○之上開汽
    車為警於同年2 月10日，在上述九華山附近尋獲，惟因該車
    內之上開零件，均遭不詳之人拆卸竊走，甲○○乃於2 月10
    日晚上8 時許，委由不知情之湯樹林所開設之汽車修理場修
    復，迨於同年2 月13日晚上8 時40分許，甲○○經湯樹林通
    知，前往該修理場看零件時，始發現乙○○收購後轉賣與湯
    樹林之該批零件中，有車內門版2 塊、車前座椅2 張、後車
    座椅靠背2 張恰為其所失竊之物品，而報警查獲上情。
二、案經甲○○訴由苗栗縣警察局通霄分局報請臺灣苗栗地方法
    院檢察署檢察官偵查起訴。
    理  由
一、上開事實，業據被告乙○○於本院準備程序時坦承不諱，被
    告於本院審理時供稱：有覺得那些是贓物等語（參見本院95
    年1 月24日審判筆錄第3 頁），另被告於偵訊時供稱：湯樹
    林欲用以修理告訴人甲○○之該批零件，確係伊賣予湯樹林
    。告訴人甲○○於警詢時證稱：我失竊之汽車送到湯樹林之
    修理場修理，湯樹林通知我前往修理場看零件時，我發現該
    批零件正是我失竊汽車遭拆除之零件，因為座椅墊上有我之
    前月經血污染的痕跡，電動窗開關盒上有我兒子吸煙燒一個
    洞等特徵，所以可確認是我失竊之物等語（參見94年偵字第
    672 號一卷第36、37頁），證人湯樹林於警詢證稱：乙○○
    就是賣該批甲○○失竊汽車零件與我之人，他是於93年2 月
    13日上午11時許送來等語（參見同前偵查卷第40至41頁）。
    被告於偵查中雖辯稱：伊係在92年5 月20日左右，向一名綽
    號「鍋巴」之人所購買，當時有簽訂買賣契約書，並不知該
    批零件係贓物等語。然查：告訴人甲○○上述汽車遭竊之時
    間係93年2 月9 日中午12時許，業據告訴人及謝俊良分別指
    訴及陳述甚詳。是被告如何於92年5 月20日，即購得上述告
    訴人所有之零件？又被告自承伊自91 年4月起至93年3 月間
    止，從事中古車買賣，是衡其經驗，被告於購買中古車或其
    他汽車零件時，必會先檢視行車執照，或其他車籍資料，以
    免購得來路不明之車輛，及擔保來源之正當性。然被告於偵
    查中僅提出1 紙買賣契約書影本，且該契約書上之賣主欄簽
    名，實為潦草而無法識別其姓名（參見94年度偵字第672 號
    卷一第20 3頁），且簽約日期亦未載明，另偵查中經檢察官
    屢次命被告提出該人之真實姓名或偕同到庭，被告亦均拒不
    提出或偕同到庭，足認被告於偵查中之辯解顯不足採信，應
    以被告於本院坦承犯行之供述可採。此外復有上述汽車之車
    輛遺失、尋獲電腦輸入單、汽車零件相片34張（參見94年偵
    字第672 號卷二第119 至120 、129 至148 頁）在卷可佐。
    足認被告於購買上開汽車零件之初，已知其來源有問題無疑
    ，主觀上顯有贓物之認識。是被告自白與事實相符，被告故
    買贓物犯行，洵堪認定。
二、核被告所為，係犯349 條第2 項之故買贓物罪。被告有上開
    事實欄所載有期徒刑執行完畢之情形，有臺灣高等法院被告
    前案紀錄表1 份附卷可佐，被告於有期徒刑執行完畢後5 年
    內再犯本件有期徒刑以上之罪，為累犯，應依法加重其刑。
    爰審酌被告正值壯年，不思以正當途徑獲取財物，前曾有多
    次故買贓物之前科及犯罪所生之危險，惟部分贓物業經被害
    人領回，且於本院審理時終能坦承犯行，犯後態度尚稱良好
    等一切情狀，量處如主文所示之刑，以示懲儆。
據上論斷，應依刑事訴訟法第237 條之1 第1 項、第299 條第1
項前段，刑法第349 條第2 項、第47條，罰金罰鍰提高標準條例
第1 條前段，判決如主文。
本案經檢察官劉玉書到庭執行職務。
中    華    民    國    95    年    2     月    7     日
                  刑事第三庭    法  官  吳國聖
以上正本與原本無異。
如不服本判決，應於判決送達後10日內向本院提出上訴狀（應附
繕本）。告訴人或被害人如對於本判決不服者，應具備理由請求
檢察官上訴，其上訴期間之計算係以檢察官收受判決正本之日期
為準。
中    華    民    國    95    年    2     月    7     日
                                書記官  廖鳳美
附錄科刑法條
刑法第349條第2項
搬運、寄藏、故買贓物或為牙保者，處 5 年以下有期徒刑、拘
役或科或併科1 千元以下罰金。


司法院資訊處製作；財團法人民間司法改革基金會備份。
